

## **ACERCA DE MI**

¡Hola! Soy Carolina Jaramillo, una Arquitecta Constructora con más de 15 años de experiencia en el campo de la arquitectura y construcción. Si embargo, durante la pandemia, decidí reinventarme y explorar el emocionante mundo de la tecnología. Gracias a mi hermano menor que tiene 10 años de experiencia como ingeniero de software, descubrí mi pasión por el desarrollo frontend utilizando tecnologías como JavaScript y ReactJS.

Ahora me divierto creando aplicaciones Web en JavaScript y ReactJS, y aunque todavía no puedo construir un rascacielos virtual, puedo garantizar que mis habilidades de Arquitecta me ayudan a crear diseños Web intuitivos y visualmente atractivos. En resumen, si necesitas a alguien que piense fuera de la caja (o más bien, fuera de la grúa), aquí estoy. Soy detallista, metódica y tengo un buen ojo para el diseño. Además, estoy aprendiendo a hacer un código más limpio que un edificio recién construido.

#### CONTACTO



+057-311-3205544



carojp62@gmail.com



carojr



aramillo.ic



Chinchina (Caldas) - Colombic

# Carolina Jaramillo

#### FRONTEND DEVELOPER

#### **EXPERIENCIA LABORAL**

# INTERVENTORÍA Y SUPERVISIÓN DE OBRAS CIVILES

2007-2022

Como supervisora de obras civiles realizaba el control y revisión de los trabajos ejecutados por los contratistas, para garantizar que los mismos se realizarán de acuerdo a lo establecido en los planos, especificaciones técnicas y estudios previos para contribuir a que se cumplieran los objetivos del proyecto.

## FRONTEND DEVELOPER

2022-2023

En el último año he trabajado en proyectos Web personales, poniendo en práctica el conocimiento adquirido en los diferentes cursos realizados en las tecnologías de JavaScript, HTML, CSS, ReactJS y GitHub.

# **EDUCACIÓN**

# ARQUITECTA CONSTRUCTORA UNIVERSIDAD NACIONAL DE COLOMBIA 2007

Arquitecta Constructora
 Universidad Nacional de Colombia

### **CURSOS**

Plataformas Virtuales 2022-2023

- JavaScript
- HTML
- CSS
- ReactJS
- Git y GitHub



# Proyectos Personales

## FRONTEND DEVELOPER



jaramillo.io/rick

# Resumen

Implementación de diseño Figma en HTML/CSS, consumo de PokeAPI con Axios, uso de hooks (useState y useEffect) de ReactJS y ReactRouter





# Resumen

Implementación de diseño igma en HTML/CSS, consumo de PokeAPI con fetch, uso de hooks (useState y useEffect) de ReactJS v ReactRouter







